# 现金流外币报表折算差异问题

提问人：lxykevinjj 时间：2020-02-24 08:05:33
陈版，您好。
A公司是香港公司，核算本位币是港币。是境内集团公司的子公司，现在要编制成人民币的现金流表。首先我采用直接法编了港币的现金流表，然后用年度平均汇率折算成人民币，最终报表折算差异我放在了【四、汇率变动对现金及现金等价物的影响】，请问是否可以？我查阅准则讲解 2010 ，只提及“。在编制现金流量表时，对当期发生的外币业务，也可不必逐笔计算汇率变动对现金的影响，可以通过现金流量表补充资料中“现金及现金等价物净增加额”数额与现金流量表中“经营活动产生的现金流量净额”、“投资活动产生的现金流量净额”、“筹资活动产生的现金流量净额”三项之和比较，其差额即为“汇率变动对现金的影响额”。” 若像我整个外币现金流表折算的话是否也可把这个差异放在【四、汇率变动对现金及现金等价物的影响】这里体现。
期待陈版的回复，谢谢。

回答人：chenyiwei
你的理解是合理的。由于“现金及现金等价物净增加额”是按期末汇率折算的期末余额减去按期初汇率折算的期初余额，所以该差额会与三项活动的现金流量的折算后金额之和（按本期加权平均汇率折算）不一致，其差额体现在“汇率变动对现金的影响”项目内。